2025/2 TC 例会
===

## 参会人员：

- felixonmars
- BLumia
- golf66
- shiptux
- zeno
- justforlxz
- Quanxian Wang
- Revy
- UTSweetyfish
- YukariChiba
- pitt

直接在上面追加你的昵称或名字。同时写昵称与名字会优先使用昵称。

### 已请假人员：

(如果你请过假但参会了，记得删掉下面的名字)

- zccrs
- Avenger

## 本次议题

### revy: release sig 还未成立

blumia: 现状是，根据历史（2024/9例会）讨论，由对应责任人@zccrs在双周会中公示相关的发布计划和大致的时间表
zeno: 若成立 release sig 需要/期望承担哪些职责？
revy: 规划和公布整个发布周期，当前状态比较黑盒。目标是公布和约束当前的发布计划，也要明确 deepin 的发布行为是否由 TC 决策
Quanxian Wang: 参照其它开源社区，release 团队应当和 TC 分开。Ubuntu 参照：https://discourse.ubuntu.com/t/plucky-puffin-release-schedule/36461
blumia: 我们之前做的相关公示可能不够，后续关于发布周期等相关问题可以在邮件列表等位置公开讨论并得到结论，仍然侧重发布周期对外进行透明公示。（责任人不变 @zccrs）

### revy: electron 包是否引入——后续跟进

历史讨论：2024/6例会

YukariChiba: 需要做相关调研
revy: 希望由 YukariChiba 发起 rfc
YukariChiba: 可以

结论：责任人 @YukariChiba

### revy: 希望了解deepin测试所覆盖的机型兼容性列表

Quanxian Wang: 需要确认是否可公示，可能涉及到商业机密
zeno: 社区仅适配和支持现已公开的机型，可以进行公示。责任人 @zeno
